臺灣嘉義地方法院刑事判決　　　　　　　 94年度訴字第240號
公　訴　人　臺灣嘉義地方法院檢察署檢察官
被　　　告　甲○○
　　　　　　　　　　　39弄4.
上列被告因違反毒品危害防制條例案件，經檢察官提起公訴（94
年度毒偵字第39號）及移送併辦（94年度毒偵字第629、966號）
，本院合議庭裁定由受命法官獨任進行簡式審判程序，判決如下
：
    主  文
甲○○連續施用第一級毒品，累犯，處有期徒刑壹年，扣案之毒
品海洛因貳包（合計淨重零點零伍公克，空包裝重零點參肆公克
，）、海洛因參包（合計淨重壹點伍參公克，空包裝重零點伍伍
公克）、海洛因參包（合計淨重零點柒捌公克，空包裝重零點伍
玖公克）沒收銷燬之，扣案之上開外包裝袋捌個、斜削吸管壹支
、注射針筒陸支均沒收。
    事  實
一、甲○○曾因於民國91年間因施用毒品案件，經本院以92年毒
    聲407號裁定送戒治後，嗣於93年9月9日期滿，並經臺灣嘉
    義地方法院檢察署於93年9月19日以93年度戒毒偵字第56號
    為不起訴處分確定，復於90年間因贓物案件，經臺灣高等法
    院台南分院於90年2月12日，以90年上易字第49號判處有期
    徒刑3月確定，並於94年4月16日易科罰金執行完畢後，仍不
    思悔改，明知海洛因係毒品危害防制條例所定之第一級毒品
    ，不得無故施用、持有，竟又於前揭觀察、勒戒完畢釋放後
    ，5年內再度萌生施用第1級毒品概括犯意，自93年12月15
    日起至94年7月29日止，在嘉義縣朴子市大鄉里24鄰大榔
    1070巷39弄40號，以每1至2星期施用1次之頻率，用注射之
    方式，連續施用第1級毒品海洛因多次，嗣為警於（一）94
    年1月5日13時20分許，在上開處所查獲，並扣得海洛因2包
    （合計淨重0.05公克，空包裝重0.34公克）、斜削吸管1支
    及注射針筒6支。（二）94年5月13日21時10分許，在嘉義縣
    民雄鄉○○村○○路○段124巷口查獲，並扣得海洛因3包（
    合計淨重1.53公克，空包裝重0.55公克）。（三）94年7月
    29日15時30 分許，在嘉義市○○路雅典汽車旅館前查獲，
    並扣得海洛因3包（合計淨重0.78公克，空包裝重0.59公克
    ）。
二、案經嘉義縣警察局移送臺灣嘉義地方法院檢察署偵查起訴及
    嘉義市警察局第一分局報請台灣嘉義地方法院檢察署檢察官
    移送併辦。
    理  由
一、上揭事實，業據被告甲○○坦承不諱，其經警於上開時、地
    查獲而採尿送驗結果，均呈嗎啡（海洛因代謝物）及第二級
    毒品安非他命陽性反應之事實，有嘉義縣縣衛生局煙毒尿液
    成績書1紙、長榮大學確認報告2紙、代號與真實姓名對照表
    3 紙可稽，復有扣案毒品及被告所有供施用第1級毒品所用
    之斜削吸管1支及注射針筒6支可證，且有法務部調查局調科
    壹字第18001931、00000000、00000000號鑑定通知書在卷可
    按，被告連續施用第一級毒品海洛因之自白與事實相符，堪
    予採信。又被告曾於91年間因施用毒品案件，經本院以92
    年毒聲407號裁定送戒治後，嗣於93年9月9日期滿，並經臺
    灣嘉義地方法院檢察署於93年9月19日以93年度戒毒偵字第
    56號為不起訴處分確定，有前揭不起訴處分書、臺灣高等法
    院被告全國前案紀錄表及臺灣嘉義地方法院檢察署刑案資料
    查註紀錄表各1份附卷可稽，被告施用毒品經觀察、勒戒執
    行完畢釋放後，5年內再犯施用第一級毒品之犯行，堪予認
    定。
二、查海洛因係毒品危害防制條例第2條第2項第1款所規定之第
    一級毒品，是核被告施用第一級毒品海洛因，係犯毒品危害
    防制條例第10條第1項之施用第一級毒品罪，其施用前後持
    有上開第一級毒品海洛因行為，為施用行為所吸收，均不另
    論罪。又被告多次施用第一級毒品海洛因犯行，時間緊接，
    方法相同，所犯均係構成要件相同之罪名，顯係基於概括犯
    意反覆為之，均應依連續犯規定以一罪論，並均加重其刑。
    移送併辦部分與公訴人起訴事實有連續犯之裁判上一罪關係
    ，基於審判不可分之原則，本院自得併予審理。且被告於90
    年間因贓物案件，經臺灣高等法院台南分院於90年2月12 日
    ，以90年上易字第49號判處有期徒刑3月確定，並於94年4月
    16日易科罰金執行完畢後，為被告所是認，並有臺灣嘉義地
    方法院檢察署刑案資料查註紀錄表、台灣高等法院被告全國
    前案紀錄表可參，5年內再犯本件有期徒刑以上之罪，為累
    犯，應依刑法第47條之規定分別加重其刑。爰審酌被告之素
    行、施用毒品戕害自身健康且造成社會治安潛在危害及犯罪
    後之態度暨其他一切情狀，量處如主文所示之刑。
三、扣案之毒品海洛因2包（合計淨重0.05公克，空包裝重0.34
    公克）、海洛因3包（合計淨重1.53克，空包裝重0.55公克
    ）、海洛因3包（合計淨重0.78公克，空包裝重0.59公克）
    ，依毒品危害防制條例第18條第1項前段規定宣告沒收併銷
    燬，至扣案之外包裝袋捌個、斜削吸管1支、注射針筒6支，
    係被告所有供犯罪所用之物，業據被告所供承，已如前述，
    應依刑法第38條第1項第2款規定併予沒收之。
據上論斷，應依刑事訴訟法第273之1條第1項、第299條第1項前
段，毒品危害防制條例第10條第1項、第18條第1項前段，刑法第
11條前段、第56條、第47條、第38條第1項第2款，判決如主文。
本案經檢察官吳咨泓到庭執行職務。
中　　華　　民　　國　　94　　年　　12　　月　　27　　日
                      刑事第四庭    法  官  林世芬
上列正本證明與原本無異。
如不服本判決，應於判決送達後10日內向本院提出上訴狀（應附
繕本）。
中　　華　　民　　國　　94　　年　　12　　月　　27　　日
                                    書記官  李彩娥
附錄論罪科刑法條
毒品危害防制條例第10條：
施用第一級毒品者，處6月以上5年以下有期徒刑。
